臺灣臺北地方法院刑事判決　　　　　　　 96年度易字第220號
聲　請　人　臺灣臺北地方法院檢察署檢察官
被　　　告　甲○○
上列被告因竊盜案件，經檢察官聲請簡易判決處刑（95年度偵字
第24955號），經本院改以通常程序審理，判決如下：
    主  文
甲○○竊盜，處拘役拾日，如易科罰金，以新臺幣壹仟元折算
壹日。
    事  實
一、甲○○意圖為自己不法之所有，於民國95年10月22日下午5
    時許，在臺北市○○區○○路3 段5 巷3 號前，見乙○○使
    用（金元升實業股份有限公司所有）之車號KH7-538 號重型
    機車鑰匙插於電門並未拔下，認有機可趁，即徒手轉動鑰匙
    發動竊取該車，得手後工己代步。嗣於95年10月26日下午3
    時許，在臺北縣板橋市○○路○ 段50巷11號前騎乘，為警查
    獲。
二、案經被害人乙○○訴請臺北縣政府警察局板橋分局報告臺灣
    板橋地方法院檢察署檢察官呈請臺灣高等法院檢察署令轉臺
    灣臺北地方法院檢察署檢察官偵查後聲請簡易判決處刑，由
    本院改以通常程序審理。
    理  由
一、被告甲○○經合法傳喚，無正當理由不到庭，本院認本件係
    應罰金之案件，爰不待其陳述逕行判決，合先敘明。
二、訊據被告就於前揭時地為警查獲騎乘車號KH7-538 號重型機
    車，而該機車為告訴人乙○○使用（金元升實業股份有限公
    司所有）遭竊等事實，於本院調查審理時固坦承不諱，惟仍
    矢口否認有何辯稱：該車係95年10月23日在臺北市大安森林
    公園向「吳俊瑄」借得系爭機車，未約定返還之方式，亦無
    法尋找「吳俊瑄」云云。經查：
  (一)前開機車遭竊事實，業據證人即告訴人乙○○證述：前述機
    車係於95年10月22日下午5 時許，在臺北市○○區○○路3
    段5 巷3 號前失竊，失竊時鑰匙插於其上等語明確（見板橋
    偵查卷第9 頁、偵查卷第4 頁，依據刑事訴訟法第159 條之
    5 第1項 具證據能力）；而前開車輛亦經被害人乙○○指認
    為其平日使用遭竊機車後領回保管等情，並有贓物認領保管
    單（見板橋偵查卷第16頁）、車輛竊盜、車牌失竊資料個別
    查詢報表—查詢車輛認可資料、車輛車牌失竊作業—查獲車
    輛認可資料（見板橋偵查卷第17、18頁）、照片（見板橋偵
    查卷第20、21頁）。另機車係被告騎乘之際為警查獲等情，
    業經被告坦承不諱，且有臺北縣政府警察局板橋分局搜索扣
    押筆錄、扣押物品目錄表、扣押物品收據（見板橋偵查卷第
    10至14 頁） 在卷可稽；是被告竊盜事實堪以認定。
  (二)被告雖辯稱：機車係向「吳俊瑄」借得云云，惟經調取被告
    持用之0000000000、0000000000雙向通聯紀錄，亦經被告辨
    識後自承：伊雖使用上開電話，惟其上並無與「吳俊瑄」聯
    絡借車之紀錄（見偵查卷第12至15頁），是亦無相關聯絡記
    錄以佐被告所言。另被告亦供稱：「吳俊瑄」原本在臺中網
    咖認識，後在臺北網路遊戲時聯絡到，認識不到一個月，不
    知是否真名，亦無法再為聯絡，沒有「吳俊瑄」之任何電話
    號碼、聯絡方式等語（見板橋偵查卷第6 頁背面、第25頁、
    本院96年3 月16日筆錄），是亦無法傳喚「吳俊瑄」以實其
    說。再以常情相衡，以一般機車價值，就網路偶爾碰上之網
    友、無法聯絡者，豈有輕易出借、不取任何擔保之可能？則
    被告所辯：機車係向不認識之網友借得云云，實無可採。
  (三)被告雖另稱：領有重大傷病卡，有精神疾病云云，並重大傷
    病免自行部分負擔證明卡為佐。惟細查被告所罹病名係「情
    感性精神病，即醫學上之「躁鬱症」，為情緒反應過分愉快
    、興奮，毫無理由樂不可支，或非常哀傷、無法快樂、苦惱
    、而絕望，行為表現則為精力過盛、愛管閒事、過份慷慨、
    好辯多話、不想睡覺，嚴重時伴有兇暴行為、食慾增加、性
    慾亢進，或相反之反應遲鈍、優柔寡斷、整日臥床發呆、悲
    觀、厭世、失眠、體重下降、性慾降低等，惟上開行為徵狀
    均就被告之「偷竊認知、意思決定、是非辨識」等無涉，是
    無礙被告之行為有責性，併此敘明。
  (四)綜上所述，本件事證明確，被告所辯不足採信，被告犯罪洵
    堪認定，應予依法論科。
三、核被告之行為，係犯刑法第320 條第1 項普通竊盜罪。本院
    爰審酌被告行為後均未能坦然認錯，然其偷竊所得為1 輛機
    車，價值非鉅，且該車業經尋得、告訴人取回，是其犯罪所
    生之損害業經部分填補，並衡量被告其餘之犯罪動機、目的
    、犯罪時所受之刺激、犯罪之手段、犯人之生活狀況、品行
    、智識程度、犯罪所生之危險或損害、犯罪後之態度等一切
    情狀，判處如主文所示之刑，並諭知易科罰金之折算標準，
    以示懲儆。
據上論斷，應依刑事訴訟法第545條、第299條第1項前段、第306
條，刑法第320條第1項、第41條第1項前段，刑法施行法第1條之
1，判決如主文。
本案經檢察官侯靜雯到庭執行職務
中　　華　　民　　國　　96　　年　　4 　　月　　30　　日
                  刑事第四庭審判長法　官  劉慧芬
                                  法　官  黎惠萍
                                  法　官  郭惠玲
如不服本判決，應於判決送達後10 內向本院提出上訴狀（應抄
附繕本）。告訴人或被害人如對於本判決不服者，應具備理由請
求檢察官上訴，其上訴期間之計算係以檢察官收受判決正本之日
期為準。
上正本證明與原本無異。
                                  書記官  鄭雅文
中　　華　　民　　國　　96　　年　　5 　　月　　1 　　日
附錄本案論罪科刑法條全文：
刑法第320條（普通竊盜罪、竊佔罪）
意圖為自己或第三人不法之所有，而竊取他人之動產者，為竊盜
罪，處5 年以下有期徒刑、拘役或5 百元以下罰金。
意圖為自己或第三人不法之利益，而竊佔他人之不動產者，依前
項之規定處斷。
前2 項之未遂犯罰之。
